Samed Temiz Android Developer

samedtemiz99@gmail.com

Izmir, Turkiye in LinkedIn: samed-temiz-389aa0196

Medium: samedtemiz Github: SamedTemiz

Profil

Yazılım Mühendisliği bölümünden yeni mezun bir mühendis adayıyım. Yaklaşık bir yıldır aktif olarak Android geliştirmeyle ilgileniyorum ve kariyerimi bu alanda ilerletmek istiyorum. Öğrencilik yıllarımda aldığım derslerin yanı sıra kişisel projelerimle de kendimi sürekli geliştiriyor, yeni teknolojilere adapte oluyorum.

Aktif olarak verilen görevlerde rol aldığım verimli bir staj süreci geçirdim. Agile, Scrum ve Jira gibi metodolojilerle profesyonel anlamda çalışma fırsatı buldum. Bu süreçte, özellikle proje yönetimi ve yazılım geliştirme süreçlerine dair pratik deneyimler edindim. Takım çalışması, iletişim ve problem çözme becerilerimi geliştirmekte başarılı oldum. Şimdi, Android geliştirme alanında uzmanlaşmak ve bu alanda kariyerime devam etmek için kendimi hazır hissediyorum.

Deneyim

2024/02 - 2024/05

Stajyer Android Geliştirici

Izmir, Turkiye BilgiYön Yazılım Danışmanlık Ltd. Şti. 🖸

> • ADM/GDZ, BOTAŞ, ACIBADEM, İSKİ gibi kurumların varlık yönetim sistemleri, saha yönetim uygulamaları ve operasyon süreçleri için mobil çözüm projelerinde aktif rol aldım.

+90 553 216 77 65

- Proje yönetiminde Agile metodolojisi kullanarak Jira üzerinde görevleri takip ettim ve **sprint** toplantılarına katıldım.
- Java ve Kotlin kullanarak Android uygulama projelerinde yer aldım.

2023/06 - 2023/08

Stajyer

Manisa, Turkiye Manisa Celal Bayar Üniversitesi

- Java ve Kotlin programlama dilleri ile Android mobil uygulama geliştirdim.
- Android Jetpack kütüphanelerini projede etkili bir şekilde kullandım.
- Firebase'te NoSQL veri tabanıyla uygulama verilerini bulutta sakladım. Google Air Quality Api ile anlık verileri aldım.

Eğitim

2021 - present Yazılım Mühendisliği

Manisa Celal Bayar Üniversitesi Hasan Ferdi Turgutlu Teknoloji Fakültesi Manisa, Turkiye

2018 - 2020 Bilgisayar Programcılığı

Manisa, Turkiye Manisa Celal Bayar Üniversitesi Turgutlu Meslek Yüksekokulu

Derece ile mezun oldum

Projeler

2024/04 - present

Athentis Mobil / BilgiYön

Android Mobil Uygulama

- Mevcut Java projesini Kotlin ile yeniden düzenliyorum.
- Belirli aralıklarla servise konum bilgisi yollayan bir uygulama.
- Flow, Material3 Design, LiveData, MVVM ve Single Activity gibi modern yapıları kullanarak kod düzenlemesi yapıyorum.

2023/09 - present

SigmaWords 2

Android Mobil Uygulama

- Sigma metodolojisiyle İngilizce kelime öğrenme uygulaması projesi geliştirdim.
- Bu proje, MVVM Single Activity tasarımı kullanılarak oluşturuldu.
- <u>Jetpack Compose</u>, <u>Hilt</u>, <u>Coroutines</u>, <u>LiveData</u>, <u>Firebase</u> (Firestore/Authentication), <u>Room Database</u> ve <u>Retrofit</u> gibi teknolojiler kullanıldı.

2023/06 - 2023/09

FitLife 🛮

Android Mobil Uygulama

- Google Air Quality API desteğiyle bölgedeki hava kalitesini gösteren bir uygulama geliştirdim.
- Ayrıca günlük yemek tarifi, BMI ve günlük kalori ihtiyacı hesaplamaları gibi özelliklere de sahiptir.

Sertifikalar

• Android Mobil Uygulama İleri Seviye ♂

• Android Mobil Uygulama Kursu: Kotlin & Java 🛭

• Mobile App With Kotlin Pathway

• Java Basic 🛮

Referanslar

Mustafa DANABAŞI, *Senior Software Engineer*, BilgiYön Yazılım ve Danışmanlık mustafa.danabasi@gmail.com, +90 555 418 52 50